【裁判字號】    92,交簡上,131
【裁判日期】    921230
【裁判案由】    過失傷害
【裁判全文】
臺灣高雄地方法院刑事判決                      九十二年度交簡上字第一三一號
    上  訴  人  臺灣高雄地方法院檢察署檢察官
    被      告  丁○○
右列上訴人因被告過失傷害案件，不服本院交通法庭九十二年度交簡字第一三九六號
中華民國九十二年八月十九日第一審判決（聲請簡易判決處刑案號：九十二年度偵字
第八三九○號），提起上訴，本院判決如左：
    主  文
上訴駁回。
    事  實
一、丁○○考領有普通小型車駕駛執照，於民國九十一年十一月十七日上午九時三十
    八分（聲請簡易判決處刑書誤載為三十分）許，駕駛車牌號碼ＸＳ─四四六三號
    自用小客車，沿高雄縣旗山鎮○○○路外側車道由北向南方向行駛（聲請簡易判
    決處刑書誤載為旗南公路由南往北方向行駛），途經該路接近溪洲國小前時，本
    應注意該路段因管線施工，在該路段上行駛時速不得超過二十五公里，以避免危
    險之發生，而當時天候晴，日間有自然光線，柏油路面乾燥無缺陷，並無其他障
    礙物，視距、視角、視野均良好，且依其智識、能力亦無不能注意之情事，詎竟
    疏未確實注意及此，而貿然駕車以時速八十公里之速度超速通過該路段，適因車
    速過快且為閃避穿越旗南二路不詳車牌號碼之機車，因而失控撞及在溪洲國小旁
    公車候車亭內等待高雄客運之乙○○及丙○○，致使乙○○受有骨盆骨折、輸尿
    管斷裂之傷害，丙○○則受有左大腿骨骨折之傷害。
二、案經乙○○、丙○○訴由高雄縣政府警察局旗山分局報告臺灣高雄地方法院檢察
    署檢察官聲請簡易處刑。
    理  由
一、右揭事實，迭據被告丁○○於警訊、偵查中及本院調查、審理時坦承不諱，核與
    告訴人乙○○、丙○○於警訊、偵查中指訴之情節相符，並有道路交通事故調查
    報告表、高雄市立民生醫院九十一年十二月五日高市民醫診字第一○○四九號、
    九十一年十二月十二日高市民醫診字第一○二二五號診斷證明書各一紙及照片九
    張附卷可稽，又上開肇事路段於九十一年十一月十七日正常速限為七十公里，但
    當時北向車道有經濟部水利署南區水資源局管線施工（施工日期為九十一年十一
    月五日至九十一年十一月三十日），施工路段（南、北向）速限為二十五公里乙
    節，亦據交通部公路總局第三區養護工程處高雄工務段九十二年八月七日三工高
    字第○九二○○○八五八四號函說明綦詳，是被告此部分自白核與事實相符，應
    堪採信。
二、按行車速度，依標誌或標線之規定，道路安全規則第九十三條第一項定有明文。
    此為汽車駕駛人之被告所應注意之義務，被告既考領有普通小型車駕駛執照，對
    於前揭規定自應知悉甚詳，而本件肇事路段管線施工期間速限為二十五公里，已
    如前述，且當時天候晴，日間有自然光線，柏油路面乾燥無缺陷，並無其他障礙
    物，視距、視角、視野均良好，此有警卷所附道路交通事調查報告表及肇事現場
    照片可按，在客觀上並無不能注意之情形，再依被告之智識、能力亦無不能注意
    之情事，竟疏未注意貿然超速行駛，未適時採取適當、必要之安全措施，致肇事
    使告訴人乙○○及丙○○受傷，被告之駕駛行為有過失，至為顯然。另告訴人乙○○受有骨盆骨折、輸尿管斷裂之傷害，告訴人丙○○則受有左大腿骨骨折之傷
    害，此有高雄市立民生醫院前開診斷證明書二紙在卷可稽，被告之過失犯行與告
    訴人等之傷害間，顯有相當因果關係。至告訴人乙○○所受骨盆骨折、輸尿管斷
    裂之傷害，經本院函詢行政院國軍退除役官兵輔導委員會高雄榮民總醫院結果，
    認告訴人乙○○於九十一年十一月十八日上午由外院轉至高雄榮民總醫院時呈現
    骨盆骨折，經外固定術後，尿道斷裂經恥骨上膀胱造廔術後，目前骨盆骨折已癒
    合，惟骨盆骨折所致尿道斷裂及下泌尿道功能失調之合併症，在傷口癒合後仍無
    法保證日後尿道狹窄、尿失禁、勃起功能失調、膀胱功能失調等後遺症不發生，
    且經治療後仍可能反覆發生，為一難治之傷害，有該醫院九十二年十一月二十一
    日高總行字第○九二○○一一六八六號函檢附之病歷資料查詢函覆表一紙在卷可
    憑（見原審卷第三十九頁），依上開函文之說明，尚難認告訴人乙○○所受之傷
    害已達毀敗生殖之機能或對於身體、健康有重大不治或難治之重傷害程度，附此
    敘明。本件事證明確，被告過失致人受傷之犯行，洵堪認定。
三、核被告丁○○所為，係犯刑法第二百八十四條第一項前段之普通過失傷害罪。被
    告一過失行為，侵害告訴人乙○○及丙○○二人之身體健康法益，係一行為而觸
    犯數罪名之同種想像競合犯，應依刑法第五十五條規定，以一罪論。原審因而適
    用刑法第二百八十四條第一項前段、第五十五條前段、第四十一條第一項前段，
    罰金罰鍰提高標準條例第一條前段、第二條之規定，並審酌被告素行良好，因一
    時疏未注意致告訴人等受傷，犯後坦承犯行，態度良好，及告訴人所受之損害，
    迄今尚未與告訴人等達成民事和解等一切情狀，量處有期徒刑四月，並諭知易科
    罰金之折算標準，其認事用法，均無不合，量刑亦屬適當，檢察官受告訴人之請
    求而以原審量刑過輕為由提起上訴，指摘原判決不當，為無理由，應予駁回。
據上論斷，應依刑事訴訟法第四百五十五條之一第三項、第三百六十八條，判決如主
文。
本案經檢察官甲○○到庭執行職務。
中      華      民      國    九十二    年     十二     月     三十     日
                                    臺灣高雄地方法院交通法庭
                                        審判長法  官   黃仁松
                                              法  官   陳威龍
                                              法  官   陳玉聰
右正本證明與原本無異。
不得上訴。
                                              書記官   鄭淑臻
中      華      民      國    九十二    年     十二     月      三十    日
附錄本判決論罪科刑法條全文
刑法第二百八十四條第一項前段：
因過失傷害人者，處六月以下有期徒刑、拘役或五百元以下罰金。


司法院資訊處製作；財團法人民間司法改革基金會備份。
